# 长期股权投资与子公司所有者权益的抵消，如何计算少数股东权益和商誉？

提问人：wufaxian 时间：2019-10-24 06:30:11
子公司为非全资子公司的情况下，在合并工作底稿中编制的抵消分录为：借记 “实收资本”“资本公积”“其他综合收益”“盈余公积”“未分配利润-年末”
等项目，贷记 “长期股权投资”“少数股东权益” 项目，其中属于商誉的部分，还用借记商誉项目。
1 、子公司股东权益账户有若干子账户，在抵消的时候是按等比例抵消吗？
2 、会计分录当中借记的股东权益金额是子公司股东权益的全额吧？子公司全部股东权益-母公司的长期股权投资（假设母公司没有其他联营合营公司，子公司只有一个）就是少数股东权益金额？那假如存在商誉，商誉金额如何求出？
3 、如果子公司也是集团公司，抵消子公司个别报表的股东权益？还是抵消子公司合并报表的股东权益？
4 、假如母公司个别报表的长期股权投资科目包含了联营合营和若干子公司的金额。那么在编制上述抵消分录的时候贷记的长期股权投资金额应该如何计算呢？

回答人：chenyiwei
1 、是先全部抵销子公司的所有权益项目，再计算出少数股东权益金额，不是每个权益项目按比例相乘再相加。
2 、会计分录当中借记的股东权益金额是子公司股东权益的全额。但不能认为 “子公司全部股东权益-母公司的长期股权投资（假设母公司没有其他联营合营公司，子公司只有一个）就是少数股东权益金额”，其中可能有很多需调整的因素。商誉根据购买日情况计算确定，后续除了计提减值以外，不再调整。
3 、合并报表中很多时候是逐层合并的。因此合并时依据的子公司报表是子公司的合并报表，根据该合并报表中的归母净资产项目继续向上层抵销。
4 、长期股权投资科目肯定会按被投资方设置明细的，所以你的问题不存在。